臺灣臺中地方法院刑事判決　　　　　　　　　　　　九十三年度訴字第二九三二號
　　公　訴　人　臺灣臺中地方法院檢察署檢察官
　　被　　　告　甲○○
右列被告因違反毒品危害防制條例案件，經檢察官提起公訴（九十三年度毒偵字第三
九一八號、第三九一九號），本院合議庭裁定依簡式審判程序審理，判決如左：
    主  文
甲○○連續施用第一級毒品，累犯，處有期徒刑拾月。
扣案之第一級毒品海洛因陸包（其中貳包驗餘淨重合計零點伍肆公克，包裝重合計零
點柒肆公克，另肆包驗餘淨重合計柒點陸陸公克，包裝重合計壹點伍壹公克），均沒
收銷燬之。扣案之注射針筒貳支、藥鏟貳支、夾鏈袋壹包、電子磅秤壹個，均沒收。
    犯罪事實
一、甲○○基於施用第一級毒品海洛因之概括犯意，自民國九十三年八月中旬某日起
    至同年九月三十日上午八時許止，每二至三日，即在臺中市○○路路旁或臺中縣
    后里鄉○○村○○路月光巷六號住處等處所，以將第一級毒品海洛因摻食鹽水稀
    釋放入注射針筒內注射血管之方式，連續施用第一級毒品海洛因多次。期間，於
    九十三年九月十六日十四時許，在臺中縣大里市○○路○段與元堤路口附近，為
    警查獲其持有第一級毒品海洛因二包（驗餘淨重合計０．五四公克，包裝重合計
    ０．七四公克），並扣得其所有供作施用第一級毒品海洛因之注射針筒、藥鏟各
    一支；經採集其尿液送驗後，呈「嗎啡」陽性反應。之後，於同年九月三十日十
    六時許，在臺中縣太平市○○街二十六巷口，又為警查獲，經帶同警方至臺中縣
    太平市○○街二十六巷五號五之二馬台明之住處，並徵得馬台明之同意執行搜索
    後，扣得甲○○所有之供作施用第一級毒品海洛因之注射針筒一支，及其與馬台
    明所共有之第一級毒品海洛因四包（驗餘淨重合計七．六六公克，包裝重合計一
    ．五一公克）、藥鏟一支、夾鏈袋一包、電子磅秤一個；經採集其尿液送驗後，
    「嗎啡」項目仍呈陽性反應，進而查悉上情。
二、案經臺中縣警察局霧峰分局先後報告臺灣臺中地方法院檢察署檢察官偵查起訴。
    理  由
一、右揭事實，業據被告甲○○於警詢、偵查中均坦承不諱，復於本院審理時為認罪
    之陳述，核與九十三年九月十六日同時被查獲之劉正義及同年月三十日同時被查
    獲之馬台明分別於警詢時供述之情節相符，有各該筆錄在卷可考。而被告先後為
    警查獲後所採集之尿液，經送請中山醫學大學附設醫院藥物濫用檢測中心以ＧＣ
    ／ＭＳ方式檢驗結果，均呈「嗎啡」陽性反應等情，則有該中心於九十三年十月
    一日、同年月十五日出具之確認結果報告二份附卷可稽。又先後為警查扣之粉末
    合計六包，經送請法務部調查局鑑驗結果，認均含第一級第六項毒品海洛因成分
    ，於九十三年九月十六日查扣之二包驗餘淨重合計０．五四公克，包裝重合計０
    ．七四公克，同年月三十日查扣之四包驗餘淨重合計七．六六公克，包裝重合計
    一．五一公克等情，亦有該局九十三年十月二十二日調科壹字第一二００一四五
    五八號、同年十二月七日調科壹字第一二００一四六七六號鑑定通知書各一份存
    卷可查。此外，尚有臺中縣警察局霧峰分局搜索扣押筆錄暨扣押物品目錄表、照
    片等件足資佐憑，及扣案之第一級毒品海洛因合計六包、注射針筒二支、藥鏟二
    支、夾鏈袋一包、電子磅秤一個可資為證。綜上，足徵被告前開自白，確與事實
    相符，堪予採信。從而，本件事證明確，被告右開犯行，堪可認定。
二、按海洛因係毒品危害防制條例第二條第二項第一款所定之第一級毒品，不得非法
    施用。查被告前於九十三年五月間，因施用毒品案件，經送觀察、勒戒後，認無
    繼續施用毒品之傾向，而由臺灣臺中地方法院檢察署檢察官於九十三年六月十八
    日以九十三年度毒偵字第一五三七號為不起訴處分確定，有臺灣臺中地方法院檢
    察署刑案資料查註紀錄表、全國施用毒品案件紀錄表、臺灣高等法院被告全國前
    案紀錄表可按，其於前開觀察、勒戒執行完畢釋放後，五年內再犯本件施用第一
    級毒品犯行，應依法論科。是核被告所為，係犯毒品危害防制條例第十條第一項
    之施用第一級毒品罪。又：
（一）被告因施用第一級毒品而持有該毒品之低度行為，為施用之高度行為所吸收，
      不另論罪。
（二）被告先後多次施用第一級毒品犯行，時間緊接，方法相同，觸犯構成要件相同
      之罪名，顯係基於概括犯意為之，應依連續犯規定論以一罪，並依法加重其刑
      。
（三）被告前於九十一年間因公共危險罪，經本院九十一年度交易字第三八九號判處
      有期徒刑六月，如易科罰金，以銀元三百元折算一日確定，於九十一年十一月
      十一日易科罰金執行完畢等情，有前開前科紀錄表可參，其受有期徒刑執行完
      畢後，五年內再犯本件有期徒刑以上之罪，為累犯，應依法遞加重其刑。
（四）爰審酌被告前已經一次觀察、勒戒程序，仍無法戒絕毒癮，再犯本件犯行，無
      視於毒品對於自身健康之戕害及國家對於杜絕毒品犯罪之禁令；惟被告僅自行
      施用毒品，犯罪動機尚屬單純，本次施用時間非長；且施用毒品係自戕行為，
      犯罪手段平和，被告亦未因此危害他人，所生損害非大，暨其於犯後均能坦承
      犯行，態度良好等一切情狀，量處如主文所示之刑，以示懲戒。
（五）扣案之第一級毒品海洛因六包（其中二包驗餘淨重合計０．五四公克，包裝重
      合計０．七四公克，另四包驗餘淨重合計七．六六公克，包裝重合計一．五一
      公克），均係毒品危害防制條例第二條第二項第一款規定之第一級毒品，爰依
      同條例第十八條第一項前段規定，沒收銷燬之。扣案之注射針筒二支、藥鏟二
      支、夾鏈袋一包、電子磅秤一個，均係被告所有並供施用第一級毒品海洛因所
      用之物，業據被告供明在卷，爰依刑法第三十八條第一項第二款規定，宣告沒
      收。
據上論斷，應依刑事訴訟法第二百七十三條之一第一項、第二百九十九條第一項前段
，毒品危害防制條例第十條第一項、第十八條第一項前段，刑法第十一條、第五十六
條、第四十七條、第三十八條第一項第二款，判決如主文。
本案經檢察官乙○○到庭執行職務
中      華      民      國    九十三    年     十二     月    三十一    日
                              臺灣臺中地方法院刑事第一庭
                                  法  官  莊  嘉  蕙
右正本證明與原本無異。
如不服本判決，應於送達後十日內向本院提出上訴狀（須附繕本），上訴於臺灣高等
法院臺中分院。
                                  書記官
中      華      民      國    九十三    年     十二     月    三十一    日
附錄論罪科刑法條
毒品危害防制條例第十條第一項
施用第一級毒品者，處六月以上五年以下有期徒刑。
